臺灣屏東地方法院小額民事判決　　　　110年度屏小字第553號
原　　　告　明台產物保險股份有限公司

法定代理人　長瀬耕一
訴訟代理人　陳韻文　
訴訟代理人　李瓊玲　


被　　　告　陳國華　


上列當事人間損害賠償事件，本院於民國110 年11月17日言詞辯
論終結，判決如下：
    主  文
被告應給付原告新臺幣3,545 元，及自民國110 年10月29日起至
清償日止，按年息5 ％計算之利息。
訴訟費用新臺幣1,000 元，由被告負擔。
本判決得假執行。
    事實及理由
一、原告主張：緣被告於民國108 年6 月27日20時30分許，於駕
    駛執照經註銷已無駕駛執照而駕駛原告所承保之車牌號碼00
    0- 0000 號（下稱肇事車輛），行經屏東縣○○市○○路00
    00號前，因未注意車前狀況，隨時採取必要安全措施，而追
    撞由訴外人高睿豐駕駛並搭載乘客白麗萍之車牌號碼000-00
    00號自用小客車，造成高睿豐、白麗萍受傷，原告已賠分別
    付保險金為新臺幣（下同）1,870 元、3,545 元予高睿豐、
    白麗萍，原告依強制汽車責任保險法第29條第1 項第5 款規
    定自得在給付金額範圍內向被告求償等語。並聲明：如主文
    第一項所示。
二、被告則以：同意原告的請求，但我現在無法賠償等語置辯。
三、得心證之理由：
  ㈠經查，原告主張之事實，已據提出道路交通事故當事人登記
    聯單、現場圖、駕照現況查詢、診斷證明書、強制汽車責任
    保險理賠申請書、強制險醫療給付費用彙整表、汽車險賠款
    同意書、理算報告單、強制汽車責任保險告知函等件為證（
    見本院卷第13至38頁），並經本院調取本件交通事故調查卷
    宗核閱無誤（見本院卷第61至106 頁），應認原告之主張為
    真實。
  ㈡按「因故意或過失，不法侵害他人之權利者，負損害賠償責
    任。」、「汽車、機車或其他非依軌道行駛之動力車輛，在
    使用中加損害於他人者，駕駛人應賠償因此所生之損害。但
    於防止損害之發生，已盡相當之注意者，不在此限。」此民
    法第184 條第1 項前段、第191 條之2 分別定有明文。又按
    「被保險人有下列情事之一，致被保險汽車發生汽車交通事
    故者，保險人仍應依本法規定負保險給付之責。但得在給付
    金額範圍內，代位行使請求權人對被保險人之請求權：．．
    ．五、違反道路交通管理處罰條例第二十一條或第二十一條
    之一規定而駕車。」此強制汽車責任保險法第29條第1 項第
    5 款定有明文。而此項法定代位權之行使，有債權移轉之效
    果，故於保險人給付賠償金額後，被保險人對於第三人請求
    權即移轉於保險人。次按「汽車駕駛人，有下列情形之一者
    ，處新臺幣六千元以上一萬二千元以下罰鍰，並當場禁止其
    駕駛：．．四、駕駛執照業經．．註銷仍駕駛小型車或機車
    。。」此道路交通管理處罰條例第21條第1 項第4 款復有明
    定。再按「汽車行駛時，駕駛人應注意車前狀況及兩車並行
    之間隔，並隨時採取必要之安全措施，．．。」此道路交通
    安全規則第94條第3 項前段亦定有明文。
  ㈢本件被告駕駛執照經註銷已無駕駛執照而駕駛系爭車輛，未
    注意車前狀況並隨時採取必要之安全措施，致發生本件事故
    ，被告駕駛行為，應有過失，且被告過失行為與高睿豐、白
    麗萍受傷間，有因果關係。是則，本件原告已依汽車強制責
    任保險規定分別賠付保險金1,870 元、3,545 元予高睿豐、
    白麗萍，原告自得依強制汽車責任保險法第29條第1 項第5
    款規定，於上開賠付高睿豐、白麗萍之金額範圍內，代位行
    使高睿豐、白麗萍對被告之侵權行為損害賠償請求權。從而
    ，原告請求被告給付3,545 元及自起訴狀繕本送達翌日即11
    0 年10月29日起（起訴狀於110 年10月28日送達被告，有卷
    存第189 頁送達證書可查）至清償日止，按年息5 ％計算之
    利息，為有理由，應予准許。
四、本件係適用小額訴訟程序所為被告敗訴之判決，依民事訴訟
    法第436 條之20規定，應依職權宣告假執行。並依同法第43
    6 條之19第1 項規定，確定本件訴訟費用為第一審裁判費1,
    000 元，由敗訴之被告負擔。
五、訴訟費用之依據：民事訴訟法第78條。
中    華    民    國   110    年    12    月    1     日
                        屏東簡易庭  法  官  曾吉雄
以上為正本，係照原本作成。
如不服本判決，應於判決送達後20日內，以判決違背法令為理由
，向本院提出上訴狀並表明上訴理由（上訴理由應表明：一、原
判決所違背之法令及具體內容；二、依訴訟資料可認為原判決有
違背法令之具體事實），如未表明上訴理由者，應於上訴後20日
內向本院提出上訴理由書。如委任律師提起上訴者，應一併繳納
上訴審判裁判費。
中    華    民    國   110    年    12    月    1     日
                                    書記官  潘豐益